臺灣臺中地方法院刑事判決　　　　　　100年度交易字第796號
公　訴　人　臺灣臺中地方法院檢察署檢察官
被　　　告　羅青洋
上列被告因過失致死案件，經檢察官聲請簡易判決處刑（一００
年度偵字第六六三一、七三九九號），本院臺中簡易庭認為不宜
逕以簡易判決處刑，移由本院刑事庭裁定進行簡式審判程序，判
決如下：
    主    文
羅青洋因過失致人於死，處有期徒刑柒月。緩刑貳年。
    犯罪事實
一、羅青洋於民國一百年三月四日上午，駕駛車牌號碼九八三三
    －ＨＶ號自用小客車，沿臺中市○○區○○路由北往南方向
    行駛。於同日上午十時三十四分許（依卷附一一０報案紀錄
    單所載報案時間為準，聲請簡易判決處刑書誤為三十五分）
    ，途經臺中市○○區○○路與青年路交岔路口時，本應注意
    車前狀況，隨時採取必要之安全措施，而依當時天候晴、為
    日間自然光線、路面乾燥無缺陷、無障礙物、視距良好等客
    觀情形，並無不能注意之特別情事，竟疏於注意而貿然前行
    。適有莊仲茗騎乘車牌號碼ＨＫ六－０六八號重機車，沿臺
    中市○○區○○路由東往西方向行駛至上開交岔路口，亦疏
    未注意行經無號誌之交岔路口且同為直行車時，左方車應暫
    停讓右方車先行，而逕由羅青洋之左側駛來，欲橫越上開路
    口。迨羅青洋見狀業已避煞不及，致其所駕自用小客車之右
    前保險桿與莊仲茗騎乘機車之右後側發生猛烈碰撞，莊仲茗
    因而受撞左斜飛出跌落地面，再遭李清漢所駕駛、沿臺中市
    ○○區○○路由西往東方向駛來而閃避不及之車牌號碼ＺＷ
    －三五八號自用大貨車輾壓，莊仲茗受有頭、胸、腹、髖部
    挫傷合併多發性骨折、器官損傷等傷害，並因而導致休克，
    於同日上午十時三十五分許不治死亡。羅青洋於肇事後、具
    有偵查犯罪權限之公務員發覺上開犯行前，即主動撥打電話
    報警處理，並在到場處理員警張清欽詢問時自首犯罪，再於
    其後本案偵查、審理程序中到庭接受裁判。
二、案經莊仲茗之母彭阿美告訴及臺灣臺中地方法院檢察署檢察
    官相驗後，自動檢舉偵查並聲請簡易判決處刑，由本院改依
    簡式審判程序審理。
    理    由
一、本件被告羅青洋於準備程序中，先就上開犯罪事實為有罪之
    陳述，且所犯係死刑、無期徒刑、最輕本刑為三年以上有期
    徒刑以外之罪，經本院告知簡式審判程序之旨，並聽取檢察
    官及被告之意見後，依刑事訴訟法第二百七十三條之一第一
    項之規定，裁定進行簡式審判程序，先此敘明。
二、上開犯罪事實，業據被告羅青洋於警詢及偵審中坦承不諱，
    核與證人即被害人之弟莊政燐、證人即告訴人彭阿美於警詢
    及偵查中指訴被害人莊仲茗發生本件車禍致死等情相互合致
    ，並經證人李清漢、李均澂（受載於被告車上之乘客）、林
    家成（受載於證人李清漢車上之乘客）於警詢時證述被告駕
    車與被害人莊仲茗所騎機車發生碰撞之經過明確，復有道路
    交通事故現場圖及調查報告表（一）（二）各一份、肇事現
    場及車輛照片七十五張附卷可稽。而被害人莊仲茗確因本件
    車禍所生頭、胸、腹、髖部挫傷合併多發性骨折、器官損傷
    等傷害，並因而導致休克，於一百年三月四日上午十時三十
    五分許不治死亡，亦經檢察官督同檢驗員相驗屬實，製有相
    驗筆錄、相驗屍體證明書、驗斷書各一份、相驗屍體照片二
    十三張在卷可憑。而依上開驗斷書之記載，被害人莊仲茗之
    胸部、上腹部、後胸、腰際及右髖部均有挫壓傷，另對照卷
    附臺中市警察局大甲分局現場勘察報告所示，被害人莊仲茗
    之上半身呈現數條平行紋路，衣物嚴重遭受擠壓痕跡，顯見
    被害人莊仲茗在與被告所駕車輛發生碰撞後，即因受力飛出
    跌落地面，再由李清漢駕駛大貨車行經該處輾壓而過，方有
    可能造成上開傷勢。否則，單以被告與被害人莊仲茗所駕車
    輛呈垂直角度碰撞、被害人莊仲茗之機車右後側受撞、該部
    機車左側倒地、右側朝上並留下左斜向刮地痕等情以觀，被
    害人莊仲茗應不致在碰撞後，仍遭被告所駕自用小客車輾壓
    於車下，且被害人莊仲茗如與機車一同受撞而朝左斜向飛出
    ，確有可能遭到行駛於對向青年路上之李清漢所駕自用大貨
    車撞及或輾壓。惟因道路交通往來車輛眾多，一旦發生車禍
    猛烈碰撞致使他方受力彈飛而出，即有遭受行駛而過之他車
    撞擊輾壓之虞，此乃被告上開交通過失行為所肇致之典型風
    險，客觀上被告仍應受歸責，非可僅因他車無從迴避而將被
    害人莊仲茗輾壓而過，遽謂被告毋庸對於上開死亡結果負責
    ，附此敘明。按汽車行駛時，駕駛人應注意車前狀況，並隨
    時採取必要之安全措施，道路交通安全規則第九十四條第三
    項定有明文。被告駕車外出，本應依循前揭交通安全規定，
    注意車前狀況及隨時採取適當措施，且依當時天候、路況、
    視距等客觀情形，並無不能注意之特別情事，竟疏於注意而
    貿然前行，致與被害人莊仲茗所騎機車發生碰撞，被告駕車
    行為顯有過失。雖被害人莊仲茗騎乘機車行駛於無號誌之交
    岔路口，未注意左方車應暫停讓右方車先行，亦有違反路權
    規定之重大違失；惟被告既有前揭明顯交通過失情節，且為
    本件車禍不可或缺之原因，自不因被害人莊仲茗騎車不當同
    有疏失，即可解免被告應負之過失致死罪責。是以被告之上
    開過失行為與被害人莊仲茗之死亡結果間，仍具有相當因果
    關係，應無疑義。綜上所陳，本案事證已臻明確，被告犯行
    洵堪認定。
三、核被告羅青洋因駕車過失行為致人於死，所為係犯刑法第二
    百七十六條第一項之過失致人於死罪。而被告於肇事後、具
    有偵查犯罪權限之公務員發覺上開犯行前，即主動撥打電話
    報警處理，在到場處理員警張清欽詢問時自首犯罪，再於其
    後本案偵查、審理程序中到庭接受裁判，有張清欽警員製作
    之自首情形紀錄表、報驗書、臺中市交通警察大隊大甲分隊
    一一０報案紀錄單在卷足參，被告既已合於法定自首之要件
    ，應依刑法第六十二條前段之規定減輕其刑。爰審酌被告已
    與被害人家屬就本案民事損害賠償部分調解成立，並已依約
    全數賠償完畢，有臺中市霧峰區調解委員會調解書一份在卷
    為憑，並經告訴人彭阿美於本院準備程序時到庭陳述明確，
    被告於警詢及偵審期間均能坦承犯行，對於所犯亦已深表悔
    悟，態度非無足取；惟本件車禍肇事直接剝奪被害人莊仲茗
    之生命權，對於被害人家庭乃至於國家社會之損失實已無從
    回復，所生危害至為重大，並參以被害人莊仲茗之騎車疏失
    亦為本件車禍之重要原因、及被告於本件車禍之過失情節輕
    重、具有大學畢業學歷之智識程度等一切情狀，量處如主文
    所示之刑，以示懲儆。又被告前未曾因故意犯罪受有期徒刑
    以上刑之宣告，有刑案資料查註紀錄表及臺灣高等法院被告
    前案紀錄表在卷可按，其經此偵審程序教訓，當能知所警惕
    ，應無再犯之虞，本院審酌上情，認主文所宣告之刑，以暫
    不執行為宜，爰併宣告緩刑二年，以啟自新。公訴蒞庭檢察
    官就本案雖具體求刑有期徒刑十月，緩刑二年，惟本件車禍
    肇事非僅被告一人之過失行為所致，被害人莊仲茗前揭交通
    疏失情節亦不容輕忽。是以檢察官上開求刑之意見恐嫌過重
    ，而為本院所不採，附此敘明。
據上論斷，應依刑事訴訟法第四百五十二條、第二百七十三條之
一第一項、第二百九十九條第一項前段，刑法第二百七十六條第
一項、第六十二條前段、第七十四條第一項第一款，刑法施行法
第一條之一第一項、第二項前段，判決如主文。
本案經檢察官廖育賢到庭執行職務。
中    華    民    國   100    年    10    月    11    日
                     刑事第七庭  法  官  高文崇
以上正本證明與原本無異。
如不服本判決應於收受判決後10日內向本院提出上訴書狀，並應
敘述具體理由；其未敘述上訴理由者，應於上訴期間屆滿後20日
內向本院補提理由書（均須按他造當事人之人數附繕本）「切勿
逕送上級法院」。
告訴人或被害人對於判決如有不服具備理由請求檢察官上訴者，
其上訴期間之計算係以檢察官收受判決正本之日期為準。
                                書記官  葉卉羚
中    華    民    國  100    年    10    月    11    日
附錄本案論罪科刑法條：
刑法第二百七十六條第一項：
因過失致人於死者，處二年以下有期徒刑、拘役或二千元以下罰
金。